# 关联方应付票据合并层面问题

提问人：qiuxiaosheng 时间：2023-03-03 11:40:28
期末子公司持有母公司应收票据后贴现，但是母公司的应付票据尚未偿还。导致合并层面有应付票据余额，对方是子公司，但是无法抵消。而实际这笔应付票据是借款性质，需要偿还银行。
上述情况能否在合并层面将应付票据重分类至短期借款披露？作为信用借款

回答人：chenyiwei
赞同在合并报表层面调整到短期借款列报。但该笔借款的性质应依据其法律形式，披露为质押借款。